# 求助陈版主—收购同一控制下的亏损的合营企业如何处理

提问人：wx_5db8d79516dc 时间：2019-10-30 06:30:22
实务中遇到一个问题，收购同一控制下的合营企业（企业重组需要），且该合营企业处于大额亏损，请问我们应该采用收购法还是采用权益结合法。收购法所产生的商誉将包含在投资成本中，不单独确认，通常称之为 “内含商誉”；但所产生的负商誉应计入当期损益。权益结合法，所获得被投资方可辨认净资产份额以被投资方原账面价值确认，与支付对价之间的差额，直接调整所有者权益。 另外请问具体如何处理，如，a 与 b 是同一控制下企业，a 按照 b 的出资额收购 b 投资的合营企业 c，b 对 c 出资为 5 元（持股50%），c 的注册资本为 10 元，c净资产账面金额为－ 100 元，公允价值为－ 110 元，b 对 c 挂了其他应收款 50 元，c 后续肯定亏损预计其他应收款收不回来。

回答人：chenyiwei
如果在收购后，本企业并未取得对该合营企业的控制权，则不属于同一控制下合并，仍按购买法进行会计处理，内含商誉包含于长期股权投资成本中。
收购方的投资成本为所支付的收购对价款，但显失公允的交易除外。